【裁判字號】    98,抗,162
【裁判日期】    980324
【裁判案由】    假處分
【裁判全文】
臺灣高等法院臺中分院民事裁定           98年度抗字第162號
抗  告  人  震祥鋼鐵有限公司
法定代理人  甲○○
相  對  人  俊富有限公司
法定代理人  乙○○
抗告人因與相對人俊富有限公司間假處分事件，對於中華民國98
年2月11日台灣彰化地方法院97裁全第144號所為裁定提起抗告，
本院裁定如下：
    主  文
抗告駁回。
抗告程序費用由抗告人負擔。
    理  由
一、抗告意旨略以：本件抗告人即債權人之正確名稱應為「震祥
    鋼鐵機械股份有限公司」，抗告人誤寫為「震祥鋼鐵有限公
    司」，爰依民事訴訟法第 232條規定聲請准予裁定更正，詎
    原法院駁回抗告人之聲請，原裁定有所違誤，為此提起抗告
    ，請求廢棄原裁定云云。
二、按判決如有誤寫、誤算或其他類此之顯然錯誤者，法院得依
    聲請或依職權以裁定更正之，民事訴訟法第232條第1項固有
    明文，惟關於當事人姓名或名稱，因表示不正確發生之顯然
    錯誤，尚須於未變更該當事人同一性之範圍內，始有前揭規
    定之適用，此乃基於當事人恆定原則當然之解釋，最高法院
    72年度台抗字第 490號判決：「判決中顯然之錯誤，得由法
    院自行更正者，不以出於法院之過失為必要。即本於當事人
    之陳述或書狀之記載所致之錯誤，亦得以裁定更正之。又關
    於當事人之姓名或名稱，因表示不正確發生之顯然錯誤，苟
    未變更該當事人之同一性，亦有民事訴訟法第232條第1項規
    定之適用」等語，亦資參照。又得以裁定更正之判決，其誤
    寫誤算或其他類此之顯然錯誤，必以不足以影響該判決之結
    果者為限，苟原判決之誤寫誤算或其他類此顯然錯誤之情形
    ，其錯誤足以影響原判決之結果時，應由上級審廢棄原判決
    發回更審，不得請求法院以裁定更正之，最高法院73年 6月
    23日、73年度第一次民事庭庭長會議著有決定要旨可參；是
    倘判決之當事人姓名或名稱因表示不正確發生錯誤，已達於
    變更該當事人同一性者，對於該判決之結果，自不得謂無影
    響，揆諸前開會議決定要旨，即無向法院請求以裁定更正之
    餘地。
三、本件抗告人主張債權人名稱應為「震祥鋼鐵機械股份有限公
    司」，其因過失而將債權人名稱誤寫為「震祥鋼鐵有限公司
    」，造成原法院97年1月18日97裁全字第144號裁定之債權人
    名稱之記載錯誤云云。經查「震祥鋼鐵有限公司」及「震祥
    鋼鐵機械股份有限公司」之代表人及公司所在地固為同一，
    惟此二公司乃分別設立於91年10月17日、69年 6月27日，所
    營事業亦不相同，足見「震祥鋼鐵有限公司」及「震祥鋼鐵
    機械股份有限公司」為不同之法人，果爾，將債權人「震祥
    鋼鐵有限公司」更正為「震祥鋼鐵機械股份有限公司」，顯
    然已變更當事人之同一性，而足以影響原判決之結果，依上
    開說明，自不得由法院以裁定更正之。是聲請人聲請裁定更
    正，即不應准許。原裁定駁回抗告人之聲請，核無違誤，抗
    告人仍執前詞，請求廢棄原裁定，為無理由。
四、據上論結，本件抗告為無理由，依民事訴訟法第492條第1項
    、第95條、第78條，裁定如主文。
中    華    民    國    98    年     3    月    24    日
              民事第三庭    審判長法  官  陳照德
                                  法  官  朱樑
                                  法  官  李平勳
以上正本係照原本作成。
不得再抗告。
                                  書記官  江丞晏
中    華    民    國    98    年     3    月    24    日


司法院資訊處製作；財團法人民間司法改革基金會備份。
